【裁判字號】    98,交聲,2143
【裁判日期】    980930
【裁判案由】    交管條例聲異
【裁判全文】
板橋地方法院交通事件裁定        98年度交聲字第2143號
原處分機關  交通部公路總局臺北區監理所
異  議  人
即受處分人  甲○○
上列異議人即受處分人因違反道路交通管理處罰條例案件，對於
原處分機關交通部公路總局臺北區監理所於中華民國98年7 月20
日所為之北監自裁字第裁40-Z00000000號之裁決不服，聲明異議
，本院裁定如下：
    主  文
異議駁回。
    理  由
一、異議意旨略以：伊於民國98年2 月22日13時許，自認已遵守
    酒後不開車之相關規定，惟仍遭員警認定觸犯禁止酒後駕車
    之法律因而被處罰鍰新臺幣（下同）18,000元並遭吊扣汽車
    駕照1 年之處分；然伊因生活與維持家裡開銷之需要，於98
    年7 月5 日駕車行駛在高速公路，遭執勤員警攔查並製單舉
    發，因而被處罰鍰9,000 元並吊銷駕照1 年，惟伊已遵守酒
    後不開車之法規，卻仍被處如此重之裁罰，使伊成為無汽車
    駕照之人，請法院予以公平處罰，爰聲明異議，請求撤銷原
    處分云云。
二、按汽車駕駛人，駕駛執照吊扣期間駕駛小型車或機器腳踏車
    者，處新臺幣6,000 元以上12,000元以下罰鍰，並吊銷其駕
    駛執照，道路交通管理處罰條例第21條第1 項第5 款、第4
    項後段分別定有明文。
三、經查：
(一)、異議人即受處分人甲○○前因酒後駕車違規之故，經依法吊
    扣其汽車駕駛執照1 年，期間自98年2 月23日起至99年2 月
    22日止，而其於上開駕駛執照吊扣期間內之98年7 月5 日16
    時45分許，仍駕駛車牌號碼KH-8390 號自用小客車，行經國
    道一號公路南下27.1公里處，為執勤警員攔查，而發現其有
    「駕駛執照吊扣期間駕駛小型車」之違規，並依法製單舉發
    ，且移送原處分機關，由原處分機關依道路交通管理處罰條
    例第21條第1 項第5 款、第4 項後段之規定，裁處罰鍰9,00
    0 元並吊銷駕駛執照1 年之事實，此為異議人所不爭執，並
    有內政部警政署國道公路警察局公警局交字第Z00000000 號
    舉發違反道路交通管理事件通知單、交通部公路總局臺北區
    監理所北監自裁字第裁40-Z00000000號違反道路交通管理事
    件裁決書暨送達證書、異議人之汽車駕照基本資料暨吊扣銷
    歷史情況查詢資料表各1 份附卷可稽。故異議人於駕駛執照
    吊扣期間駕駛小型車之違規事實，堪予認定無訛。
(二)、又查異議人前因酒後駕車違規而遭裁罰吊扣其小型汽車駕駛
    執照之處分，異議人並未於法定救濟期間聲明異議或循求其
    他救濟途徑予以救濟，自不得再行爭執，而告確定。是以，
    前開吊扣駕駛執照之處分，不僅對於異議人產生實質拘束力
    ，對於原處分機關亦生實質拘束力，基此，就本件而言，原
    處分機關本於前開吊扣駕駛執照處分，應有義務將該行政處
    分當作一個既定之構成要件或既成之事實，並予以接受，又
    前開行政處分既無一望可知之明顯違法之處，法院原則上亦
    應尊重前開行政處分之效力，是本件原處分機關以未經撤銷
    之有效行政處分所為之裁決，自屬適法。倘異議人對於先前
    所作吊扣駕駛執照之行政處分有所不服，自應於前揭吊扣駕
    駛執照之處分作成之時，於法定期間內依法救濟，而非於本
    件「駕駛執照吊扣期間駕駛小型車」之違規行為，始復行爭
    執先前已確定之處分不當。再者，按駕照吊扣期間禁止駕駛
    小型車或機器腳踏車，其目的乃係維護公眾往來行車之安全
    ，為防杜再犯及給予受處分人相當警惕，而剝奪其於一定時
    期內駕駛車輛之資格，異議人自不得以己身之事由而貽害不
    特定多數用路人之交通安全，異議人上開所辯，實不得據為
    本件主張阻卻違規之正當事由。
四、綜上所述，本件異議人即受處分人甲○○違規事證明確，原
    處分機關依道路交通管理處罰條例道路交通管理處罰條例第
    21條第1 項第5 款規定，並參酌違反道路交通管理事件統一
    裁罰基準表之規定，裁處罰鍰9,000 元，並吊銷駕駛執照1
    年，核無違誤。從而，異議人之異議為無理由，應予駁回。
五、據上論斷，應依道路交通案件處理辦法第19條，裁定如主文
    。
中    華    民    國    98    年    9     月    30    日
                  交通法庭法  官  饒金鳳
以上正本證明與原本無異。
如不服本裁定應於送達後5 日內向本院提出抗告狀。
                          書記官  王春森
中    華    民    國    98    年    9     月    30    日


司法院資訊處製作；財團法人民間司法改革基金會備份。
